【裁判字號】    95,訴,1033
【裁判日期】    950727
【裁判案由】    毒品危害防制條例
【裁判全文】
臺灣臺中地方法院刑事判決              95年度訴字第1033號
公  訴  人  臺灣臺中地方法院檢察署檢察官
被      告  甲○○
                    （
上列被告因違反毒品危害防制條例案件，經檢察官提起公訴（九
十五年度毒偵字第一○三六號），暨移送併辦（九十五年度毒偵
字第二二八六號），被告就被訴事實為有罪之陳述，經本院合議
庭裁定由受命法官獨任進行簡式審判程序，本院判決如下：
    主    文
甲○○連續施用第一級毒品，累犯，處有期徒刑壹年壹月，第一
級毒品海洛因壹包（淨重：零點零柒公克，空包裝重：零點貳伍
公克）沒收銷燬之。
    犯罪事實
一、甲○○前因施用第一、二級毒品案件，經本院分別判處有期
    徒刑一年、五月，嗣經裁定應執行有期徒刑一年三月確定，
    於民國九十四年九月十四日假釋付保護管束，迄於九十四年
    十一月二十二日假釋期滿未經撤銷假釋執行完畢。又曾因施
    用毒品案件，經本院依臺灣臺中地方法院檢察署檢察官之聲
    請，以裁定送觀察勒戒後，認無繼續施用毒品之傾向，甫於
    九十二年五月二十九日執行完畢釋放。詎仍不知戒絕，於觀
    察勒戒執行完畢釋放後五年內，竟基於施用第一級毒品海洛
    因之概括犯意，自九十五年二月六日晚上某時起至九十五年
    六月二十二日晚上某時止，連續在臺中縣大肚鄉營埔村船頭
    巷一○○號住所或臺中縣大肚鄉○○路○段七四○號綽號「
    小黑」朋友住處，以將第一級毒品海洛因羼入香煙點火吸食
    之方式，施用第一級毒品海洛因多次，施用頻率約五天一次
    。嗣先於九十五年二月七日十七時三十五分許，於臺中縣大
    肚鄉○○路○段七四○號為警查獲，並扣得甲○○所有之海
    洛因一包（淨重：○點○七公克，空包裝重：○點二五公克
    ），復於同日二十二時許，移送臺中縣警察局烏日分局後，
    因係列管毒品人口再經採尿送驗而查獲，另於九十五年六月
    二十三日二十一時四十五分許，為警在臺中市○區○○路與
    健行路口查獲。
二、案經臺中縣警察局烏日分局報告臺灣臺中地方法院檢察署檢
    察官偵查起訴及臺中縣警察局烏日分局報告臺灣臺中地方法
    院檢察署檢察官併案審理。
    理  由
一、前揭事實，業據被告於本院審理時坦承不諱，且被告為警查
    獲後，經採集其尿液送驗結果均係呈嗎啡陽性反應，有中山
    醫學大學附設醫院藥物濫用檢測中心檢驗報告二份、詮昕科
    技股份有限公司濫用藥物尿液檢驗報告（烏警偵字第○九五
    ○○○一七四三號卷第五頁、九十五年度核交字第三八四號
    卷第十七頁、本院卷第一○六頁）在卷可稽，又扣案之白色
    粉末一包（淨重：○點二五公克公克，空包裝重：○點二五
    公克），經送法務部調查局鑑驗之結果，含有第一級毒品海
    洛因之成分，此亦有法務部調查局九十五年三月二十九日調
    科壹字第一二○○一七五九九號鑑定通知書一紙（本院卷第
    二二頁）在卷可稽，足認被告自白與事實相符。是本案事證
    明確，被告犯行堪以認定。
二、被告曾因施用毒品案件，經本院依臺灣臺中地方法院檢察署
    檢察官之聲請，以裁定送觀察勒戒後，認無繼續施用毒品之
    傾向，甫於九十二年五月二十九日執行完畢釋放等情，此有
    臺灣臺中地方法院檢察署刑案資料查註紀錄表、全國施用毒
    品案件紀錄表及臺灣高等法院被告前案紀錄表在卷可稽，被
    告於觀察勒戒執行完畢釋放後五年內，再犯本案施用毒品之
    犯行，依毒品危害防制條例第二十三條第二項之規定，自應
    依法論科。
三、被告行為後，刑法第五十六條連續犯之規定，業於九十四年
    一月七日修正公布刪除，依刑法施行法第十條之一之規定，
    於九十五年七月一日施行，被告前揭施用海洛因之犯行在前
    開法律修正公布施行前，是其行為後新法業已刪除連續犯之
    規定，此刪除雖非犯罪構成要件之變更，但顯已影響行為人
    刑罰之法律效果，自屬法律有變更，應依新法第二條第一項
    從舊從輕之規定，比較新、舊法，而依舊法，數罪有連續犯
    之關係，應僅論以一罪，但得加重其刑至二分之一，而新法
    已廢止連續犯，原有連續犯關係之數罪，即應按數罪分論併
    罰。經比較之結果，顯以舊法較有利於行為人，仍應適用較
    有利於被告之行為時法律即舊法論以連續犯（最高法院九十
    五年第八次刑事庭會議決議參照）。核被告所為，係犯毒品
    危害防制條例第十條第一項之施用第一級毒品罪。其於施用
    第一級毒品前持有第一級毒品之低度行為，均為施用之高度
    行為所吸收，不另論罪。被告先後多次施用第一級毒品海洛
    因之犯行，時間緊接，犯罪構成要件相同，顯係基於概括犯
    意為之，應依連續犯之規定論以一罪，並加重其刑。又被告
    前因施用第一、二級毒品案件，經本院分別判處有期徒刑一
    年、五月，嗣經裁定應執行有期徒刑一年三月確定，於民國
    九十四年九月十四日假釋付保護管束，迄於九十四年十一月
    二十二日假釋期滿未經撤銷假釋執行完畢等情，有臺灣臺中
    地方法院檢察署刑案資料查註紀錄表，臺灣高等法院被告前
    案紀錄表在卷可參，其於受有期徒刑執行完畢後，五年以內
    故意再犯本件有期徒刑以上之罪，不論依修正前之刑法第四
    十七條，或修正後之刑法第四十七條第一項之規定，均構成
    累犯，對被告而言並無有利或不利之情形，自不生新舊法比
    較之問題，應逕依修正前之刑法第四十七條，論以累犯，並
    遞加重其刑。爰審酌被告曾經觀察勒戒後，猶再施用毒品不
    輟，且施用毒品除戕害自身健康外，併對社會秩序生不良影
    響，及其施用之期間與次數，暨其犯罪後坦承罪行，及為警
    查獲後仍再施用毒品等一切情狀，量處如主文所示之刑。扣
    案第一級毒品海洛因一包（淨重為：○點○七公克，空包裝
    重：○點二五公克），屬本案查獲之毒品，爰依毒品危害防
    制條例第十八條第一項前段之規定，宣告沒收銷燬之。
據上論斷，應依刑事訴訟法第二百七十三條之一第一項、第二百
九十九條第一項前段，毒品危害防制條例第十條第一項、第十八
條第一項前段，刑法第十一條、第二條第一項、（修正前）第五
十六條、（修正前）第四十七條，判決如主文。
本案經檢察官乙○○到庭執行職務。
中    華    民    國    95    年    7     月    27    日
                        刑事第十四庭  法  官  劉逸成
上正本證明與原本無異。
如不服本判決，應於送達後十日內向本院提出上訴狀（須附繕本
），上訴於臺灣高等法院臺中分院。
                                      書記官  高勳楠
中    華    民    國    95    年    7     月    27    日
附錄論罪科刑法條：
毒品危害防制條例第十條
施用第一級毒品者，處六月以上五年以下有期徒刑。
施用第二級毒品者，處三年以下有期徒刑。


司法院資訊處製作；財團法人民間司法改革基金會備份。
